【裁判字號】    89,交聲,359
【裁判日期】    891005
【裁判案由】    違反道路交通管理處罰條例聲明異議
【裁判全文】
臺灣臺北地方法院交通事件裁定                    八十九年度交聲字第三五九號
    受處分人
    即異議人  乙○○
右列受處分人因違反道路交通管理處罰條例案件，對於台北市交通事件裁決所民國八
十九年三月二十七日所為之處分 (原處分：北市交裁駕字第二二—四二八四九八號）
，聲明異議，本院裁定如左：
    主  文
異議駁回。
    理  由
一、按汽車駕駛人，爭道行駛，而有不按遵行之方向行駛者，處二百元以上六百元以
    下罰鍰，又汽車駕駛人違反第四十五條規定者，除依該規定處罰鍰外，並記違規
    點數一點，道路交通管理處罰條例第四十五條第一款、第六十三條第一項第一款
    分別定有明文。
二、本件受處分人即異議人乙○○於民國八十九年一月九日十二時十五分許，駕駛車
    號ＡＱ─○八三一號自小客車，行駛台北縣淡水鎮○○路處，經台北縣警察局淡
    水分局中正路派出所員警甲○○，以受處分人駕駛前開車號自小客車，不按遵行
    方向行駛，有違反前述道路交通管理處罰條例第四十五條第一款之規定而掣單舉
    發，嗣受處分人於舉發通知單上所載應到案日期前向原處分機關為申訴，經原處
    分機關請舉發單位即台北縣警察局淡水分局調查結果，仍認受處分人有前開違規
    行為，原處分機關乃以受處分人違反前揭道路交通管理處罰條例第四十五條第一
    款規定之行為，於八十九年三月二十七日從輕裁處受處分人罰鍰新臺幣六百元，
    並依前揭道路交通管理處罰條例第六十三條第一項第一款規定，記該車號汽車違
    規點數一點。
三、訊據受處分人固不否認有於右揭時、地駕駛前揭車號自小客車，惟矢口否認有何
    違反道路交通管理處罰條例之行為，辯稱：系爭中正路二十一巷口根本未豎立「
    禁止右轉」之標誌，地面亦完全沒有標示行駛方向之箭頭、停止線等，且因機車
    可以行使，其是隨機車行使云云。惟查：系爭中正路當時為單向通車，且路口擺
    有小拒馬，用以告示禁止進入，業據證人即開單告發受處分人之員警甲○○於本
    院八十九年十月二日調查時，以具結擔保其供述之真實性並在負擔偽證罪之心理
    處罰狀態下供稱：（問：提示舉發單，本件係你舉發？）是，我舉發；（問：如
    何舉發？）現在中正路是單向通車，舉發當時也是單向通車、、、受處分人逆向
    行使，看到我們才轉進死巷，後來又出來。中正路當時正在拓寬，路口有擺小拒
    馬，受處分人應該看得到。（當日訊問筆錄參照）並有記載受處分人駕駛前開車
    號自用小客車為證人甲○○發現不按遵行方向行駛之舉發單一紙在卷可稽。此外
    ，台北縣淡水鎮○○路前因道路施工，為因應車流順暢，由沙崙往台北方向設有
    「汽車禁止進入」標誌牌，有台北縣警察局淡水分局八十九年二月十日八九淡警
    交裁字第一二五五號函在卷可憑。則綜合證人甲○○之證言、前述舉發單及記載
    「由沙崙往台北方向設有『汽車禁止進入』標誌牌」之台北縣警察局淡水分局之
    公文書函等證據資料，本院已得有當時在系爭中正路口有擺小拒馬，由沙崙往台
    北方向設有「汽車禁止進入」標誌牌，受處分人駕駛前開車號自用小客車，未按
    遵行方向行駛之確信，且於本件卷存證據資料內並無任何積極證據足以證明證人
    甲○○上開供述係屬虛偽，亦無有足以令人顯信甲○○其供述為不可採之品性證
    據或前科證據存在，本院自不得僅以證人為本件開單告發受處分人之員警而全盤
    抹煞其在訴訟上所具有之原證人資格，而受處分人對前開證人之供述並無法舉出
    或請本院調查任何對其有利之證據資料，以使本院對證人所供述受處分人違規之
    事實產生任何合理之懷疑，從而本件受處分人既未能提出證據以資證明當時分別
    在前述地點確無小拒馬及「汽車禁止進入」標誌，僅空言稱並無任何標誌及標線
    ，尚難遽予採信，又在有拒馬或標誌之情形下，地面是否劃有標線，即非屬「未
    按遵行方向行駛」裁罰之必要要件，且有機車通行，亦不必然表示汽車也可通行
    ，準此，本件事證明確，受處分人之違規行為堪以認定。至於標誌設置位置是否
    適當，係屬行政機關行政裁量之範圍，非本院在調查本件原處分是否違法時，所
    應審酌者，附此敘明。
四、綜上所述，受處分人所駕駛前開車號自用小客車確有不按遵行方向行駛之違規行
    為，從而原處分機關乃以受處分人違反前揭道路交通管理處罰條例第四十五條第
    一款規定之行為，於八十九年三月二十七日從輕裁處受處分人新臺幣六百元，並
    依前揭道路交通管理處罰條例第六十三條第一項第一款規定，記違規點數一點，
    核無違誤，本件受處分人之異議為無理由，自應將其異議駁回。
五、據上論斷，應依道路交通案件處理辦法第十九條，裁定如主文。
中      華      民      國      八十九      年     十     月     五     日
                                    臺灣臺北地方法院交通法庭
                                        法    官  林  政  憲
右正本證明與原本無異。
如不服本裁定應於送達後五日內向本院提出抗告狀。
                                        書 記 官  江  虹  儀
中      華      民      國      八十九      年     十     月    十一    日


司法院資訊處製作；財團法人民間司法改革基金會備份。
